# 请教陈版主关于业绩补偿是否应分摊给少数股东

提问人：wx_5c8e47213a13 时间：2019-03-17 21:25:29
上市公司 A 从公司 B 处非同控下收购公司 C51% 股权，期末 C 公司未完成对赌业绩，公司 B 依据合同向公司C 支付业绩补偿款 100 万。按照目前政策，相当于公司 B 补偿公司 A，公司 A 将补偿款捐赠给公司 C ；
公司 C 账面确认资本公积 100 ，合并层面公司A 冲销资本公积确认营业外收入 100 。
上述分录之后 请问公司 C 的少数股东是否享有补偿产生的权益（资本公积）？
若不分摊 业绩未完成部分 A 公司享有了 100%，而不是 51%。若分摊则与业绩补偿意图相矛盾。
如分摊该笔分录是否确认少数股东损益？ 借资本公积 100 贷营业外收入 100 借少数股东损益 49 贷少数股东权益 49 ？还是直接借资本公积 100 贷营业外收入 51 贷少数股东权益 49 ？

回答人：chenyiwei
此问题应由 C 公司的各股东共同明确：这部分业绩补偿款形成的资本公积，是由 A 独享，还是各股东按比例共享。
在 A 的合并报表层面，如果由 C 的全体股东共享的，则按该笔补偿款的51% 计入当期收益，另外 49% 直接增加少数股东权益；如果由 A 独享的，则按该笔补偿款的 100% 计入当期损益。